臺灣高雄地方法院刑事判決　　　　　　 94年度簡上字第681號
上　訴　人　乙○○
即　被　告
　　　　　　　　　　號
上列上訴人因竊盜案件，不服本院高雄簡易庭94年度簡字第4073
號中華民國94年7 月18日刑事簡易判決（聲請簡易判決處刑案號
：臺灣高雄地方法院檢察署94年度偵字第12340 號），提起上訴
，本院管轄之第二審合議庭判決如下：
    主  文
上訴駁回。
    事  實
一、乙○○意圖為自己不法之所有，於民國94年5 月27日上午7
    時許，身著反光背心、保全制服，騎乘車牌號碼ＧＦ９—２
    ９２號之重型機車，前往公司上班途中，至高雄市○○區○
    ○路旁公園內停車場前，見丙○○所有車牌號碼ＶＷ－１１
    ４３號自用小貨車停放於該處，乘人不注意之際，徒手竊取
    丙○○所有置於車上，外包裝印有「王大」字樣之蓮霧1 箱
    （約37臺斤，價值新臺幣629 元），得手後以上開機車載離
    ，嗣於同日上午7 時30分許，丙○○發現上開蓮霧遭竊，旋
    即循線追躡，而於同日上午8 時15分許，在乙○○所任職位
    於高雄市○○區○○路與楠陽路口之高雄捷運工地警衛崗哨
    內查獲，並當場扣得上開蓮霧1 箱，始悉上情。
二、案經高雄市政府警察局楠梓分局報告臺灣高雄地方法院檢察
    署檢察官聲請簡易判決處刑。
    理  由
壹、程序方面
    本件被告及檢察官對本院所提示證據之證據能力均不爭執，
    本院審酌各該證據作成之情況，認為適當，依刑事訴訟法第
    159 條之5 之規定，均得作為證據，合先敘明。
貳、實體方面
一、訊據上訴人即被告乙○○固坦承於右揭時地，為警查獲其工
    作之警衛崗哨內放置有告訴人即被害人丙○○被竊之上開蓮
    霧1 箱之事實，惟矢口否認有何竊盜犯行，辯稱：伊沒有偷
    拿，晚上警衛亭沒有人站哨，伊上午7 時10分去上班就發現
    那箱蓮霧了，告訴人說東西是上午7 時30分的時候丟的，而
    穿反光背心的人很多，整個捷運保全的人都是穿反光背心，
    離伊崗哨2 百公尺就有1 個警衛亭，且告訴人到時，伊還在
    指揮交通，伊手受傷，沒有辦法搬運那箱蓮霧云云。惟查：
(一)上開蓮霧確遭失竊之事實，業據告訴人於警詢時指訴綦詳，
    ，並有贓物認領保管、估價單各1 紙、現場照片6 張在卷可
    資佐證。
(二)被告雖以前揭情詞置辯，惟被告於警詢、偵審中均不否認有
    於94年月2 日有5 月27日上午7 時許，身著反光背心、保全
    制服，騎乘車牌號碼ＧＦ９—２９２號之重型機車上班，且
    上開蓮霧1 箱確係在其工作之警衛崗哨內查獲等情，核與告
    訴人於警詢時所指訴，有看到1 名身穿保全制服外穿反光背
    心之人，騎乘機車迅速離去之情節均大致相符。又被告上班
    時間係早上7 時許至晚上7 時許，僅有1 人負責，沒有人與
    其交接等語，業據其供承在卷，然衡諸常情，倘上開蓮霧確
    係他人所竊取，豈會於竊取後，尚未為任何處分，而將之置
    放於上開警衛崗哨之理，益見被告上開所辯，有悖常情，尚
    難採信。另被告雖辯稱：伊因為生病，滿身的傷都還沒有好
    ，無法搬運重物云云，查被告所患係頭皮、右手掌及左小腿
    膿痂疹之皮膚疾病，此有楊皮膚科診所診斷證明書1 紙在卷
    可憑，足見上開皮膚疾病與本案犯罪情狀顯無關連性，是被
    告所辯，顯係事後卸責之詞，不足採信。
(三)被告於警詢、偵查時辯稱：伊於94年5 月27日上午7 時10
    分許，上班就發現崗亭內放著1 箱水果，伊先去巡視工地才
    拖至上午8 時五分許才預備向工地組長報告，伊手中會拿1
    顆蓮霧，是因為不知道裡面是何東西才會拿起來看云云，惟
    於本院審理中改稱：告訴人到時，伊還在指揮交通，伊也不
    知道那箱是什麼東西，伊也沒有將那箱蓮霧打開云云，足見
    被告就發現上開蓮霧之及是否曾打開、拿過上開蓮霧等親自
    經歷過之事實，前後所辯不一，其上開陳述之可信度，已難
    令人置信，故無從佐為有利被告之認定。
(四)綜上所述，本件事證明確，被告犯行，洵堪認定。
二、核被告所為，係犯刑法第320 條第1 項之竊盜罪。原審以被
    告罪證明確，並審酌被告正值青壯年，竟不思上進，率爾竊
    取他人之財物，所為實不足取，且於犯罪後否認犯行，態度
    不佳，惟念及被告所竊得之物品，價值非鉅，犯罪情節尚屬
    輕微，且所竊之物已歸還告訴人，未對告訴人造成進一步之
    損害等一切情狀，並適用刑法第320 條第1 項、第41條第1
    項前段，罰金罰鍰提高標準條例第1 條前段、第2 條，量處
    拘役50日，並諭知易科罰金之折算標準，認事用法核無違誤
    ，所處之刑亦屬適當，被告上訴意旨，否認犯罪，指摘原判
    決不當，為無理由，應予駁回
據上論斷，依刑事訴訟法第455 條之1 第1 項、第3 項、第368
條，判決如主文。
本案經檢察官甲○○到庭執行職務。
中　　華　　民　　國　　94　　年　　10　　月　　20　　日
                  刑事第三庭  審判長法　官   張意聰
                                    法　官   施添寶
                                    法  官   錢衍蓁
以上正本證明與原本無異。
不得上訴。
中　　華　　民　　國　　94　　年　　10　　月　　20　　日
                                    書記官   鄭淑臻
中華民國刑法第320條
(普通竊盜罪)
意圖為自己或第三人不法之所有，而竊取他人之動產者，為竊盜
罪，處五年以下有期徒刑、拘役或五百元以下罰金。
